Minutes et répertoires du notaire Louis BRELUT de LA GRANGE, 9 juillet 1785 - 6 novembre 1802 (étude XIII)
Archives nationales
- Répertoire(s) de Louis BRELUT de LA GRANGE, 9 juillet 1785 - 1805; MC/RE/XIII/13 - MC/RE/XIII/16
  - Répertoire. 1785, 9 juillet - 1791, 31 mars, 9 juillet 1785 - 31 mars 1791; MC/RE/XIII/13
    - Inventaire après décès de Marie Avoie Guérin femme Thévenet, 23 octobre 1786
      inventaire après décès; Guerin, Marie-Avoie; Thevenet (femme)
    - Inventaire après décès de Marie Mougeot femme Genevay, 25 octobre 1786
      inventaire après décès; Mougeot, Marie; Genevay (femme)
    - Inventaire après décès de Jean Baptiste Manière, 27 octobre 1786
      inventaire après décès; Maniere, Jean-Baptiste
    - Contrat de mariage entre Monsieur Citers et la veuve Buisson, 30 octobre 1786
      contrat de mariage; Citers (monsieur); Buisson
    - Notoriété de la succession Retel, 14 novembre 1786
      notoriété; ratification; partage; Retel
    - Notoriété après le décès de Charles Finot, 14 novembre 1786
      notoriété; Finot, Charles
    - Dépôt de testament de Madame de Croizi, 16 novembre 1786
      testament; dépôt de pièces; Croizi (madame de)
    - Contrat de mariage entre Pierre Compoint et la fille Leclerc, 18 novembre 1786
      contrat de mariage; Compoint, Pierre; Leclerc (fille)
    - Contrat de mariage entre Pierre Marie et Marie Louise Dantier, 18 novembre 1786
      contrat de mariage; Marie, Pierre; Dantier, Marie-Louise
    - Contrat de mariage entre le sieur Voisin et la fille Guyot, 19 novembre 1786
      contrat de mariage; Voisin (sieur); Guyot (fille)
    - Contrat de mariage entre Pierre Juelle et la demoiselle Léger, 20 novembre 1786
      contrat de mariage; Juelle, Pierre; Leger (demoiselle)
    - Inventaire après décès de la veuve Bosguerard de Croisy, 24 novembre 1786
      inventaire après décès; Bosguerard de Croisy (veuve)
    - Inventaire après décès de la veuve Papon, 25 novembre 1786
      inventaire après décès; Papon (veuve)
    - Inventaire après décès Monsieur Couet à Monsieur Julliard, 25 novembre 1786
      inventaire après décès; Couet (monsieur); Julliard (monsieur)
    - Notoriété des noms de Marie Barat veuve Brouin, 4 décembre 1786
      notoriété; Barat, Marie; Brouin (veuve)
    - Notoriété après le décès de Madame Perpigna, 7 décembre 1786
      notoriété; Perpigna (veuve)
    - Inventaire après décès de Marie Marguerite Dumur femme Chotar, 9 décembre 1786
      inventaire après décès; Dumur, Marie-Marguerite; Chotar (femme)
    - Inventaire après décès de Marguerite Manière femme Terrasse, 18 décembre 1786
      inventaire après décès; Maniere, Marguerite; Terrasse (femme)
    - Notoriété succession veuve Bachon, 19 décembre 1786
      inventaire après décès; Bachon (veuve)
    - Contrat de mariage entre Denis Barthélémi Bailli et la veuve Fresnoi, 23 décembre 1786
      contrat de mariage; Bailli, Denis-Barthélémi; Fresnoi (veuve)
    - Contrat de mariage entre Simon Bordier et Marie Laroche, 2 janvier 1787
      contrat de mariage; Bordier, Simon; Laroche, Marie
    - Contrat de mariage entre Antoine Chauveaux et Laurence Orion, 6 janvier 1787
      contrat de mariage; Chauveaux, Antoine; Orion, Laurence
    - Contrat de mariage entre J.B. Angelucet et Anne Delarue, 7 janvier 1787
      contrat de mariage; Angelucet, J. B.; Delarue, Anne
    - Contrat de mariage entre Jean Louis Gosset et la demoiselle Allorge, 11 janvier 1787
      contrat de mariage; Gosset, Jean-Louis; Allorge (demoiselle)
    - Contrat de mariage entre Eustache Thibault et Marie Parcin, 15 janvier 1787
      contrat de mariage; Thibault, Eustache; Parcin, Marie
    - Contrat de mariage entre Lambert Grévin et la demoiselle Leblond, 21 janvier 1787
      contrat de mariage; Grevin, Lambert; Leblond (demoiselle)
    - Contrat de mariage entre J.B. Terrasse et la veuve Manière, 24 janvier 1787
      contrat de mariage; Terrasse, Jean-Baptiste; Maniere (veuve)
    - Testament de Madame du Pradelet, 27 janvier 1787
      testament; Du Pradelet (madame)
    - Notoriété des noms de Marie Jeanne Victoire Billonard, 30 janvier 1787
      notoriété; Billonard, Marie-Jeanne-Victoire
    - Inventaire après décès de Christophe Louis Fleury, 30 janvier 1787
      inventaire après décès; Fleury, Christophe-Louis
    - Dépôt de certificat de vie Vanherzeelle, 31 janvier 1787
      notoriété; dépôt de pièces; Vanherzeelle
    - Contrat de mariage entre Louis Antoine Grévin et Geneviève Thérèse Ardelu, 3 février 1787
      contrat de mariage; Grevin, Louis-Antoine; Ardelu, Geneviève-Thérèse
    - Inventaire après décès de Jean François Coulon, 5 février 1787
      inventaire après décès; Coulon, Jean-François
    - Contrat de mariage entre le sieur Loret et la fille Carriat, 8 février 1787
      contrat de mariage; Loret (sieur); Carriat (fille)
    - Contrat de mariage entre Monsieur Guillon et dame Delamartière, 8 février 1787
      contrat de mariage; Guillon (monsieur); Delamartiere (dame)
    - Contrat de mariage entre le marquis de Selve et la demoiselle Bourbon, 12 février 1787
      contrat de mariage; Selve (marquis de); Bourbon (demoiselle)
    - Contrat de mariage entre Nicolas Barbier et la fille Jandin, 13 février 1787
      contrat de mariage; Barbier, Nicolas; Jandin (fille)
    - Notoriété après le décès du sieur Lesourd, 13 février 1787
      notoriété; Lesourd (sieur)
    - Contrat de mariage entre le sieur Conrad Lechot et la demoiselle Bourgeois, 14 février 1787
      contrat de mariage; Lechot, Conrad; Bourgeois (demoiselle)
    - Inventaire après décès de Antoine Loiseau, 16 février 1787
      inventaire après décès; Loiseau, Antoine
    - Contrat de mariage entre le sieur Tallegrain et la demoiselle Favri, 18 février 1787
      contrat de mariage; Tallegrain (sieur); Favri (demoiselle)
    - Contrat de mariage entre Simon Nicolle et la veuve François, 19 février 1787
      contrat de mariage; Nicolle, Simon; Francois (veuve)
    - Inventaire après décès de Jacques Nicolas Girard, 1er mars 1787
      inventaire après décès; Girard, Jacques-Nicolas
    - Notoriété de Ciprien André Guiloneau, 14 mars 1787
      notoriété; Guiloneau, Ciprien-André
    - Notoriété des héritiers de Mademoiselle Marie Françoise Coé, 20 mars 1787
      notoriété; Coe, Marie-Françoise
    - Contrat de mariage entre le sieur Buignet et la demoiselle Rue, 23 mars 1787
      contrat de mariage; Buignet (sieur); Rue (demoiselle)
    - Dépôt du certificat de vie de Mademoiselle Julie Dutoit, 30 mars 1787
      notoriété; dépôt de pièces; Dutoit, Julie
    - Inventaire après décès de Marie Bertier femme Denizart, 2 avril 1787
      inventaire après décès; Berthier, Marie; Denizard (femme)
    - Notoriété des noms des mineurs Desclaisons, 6 avril 1787
      notoriété; Desclaisons (enfants)
    - Contrat de mariage entre Nicolas Renaux et la fille Arnoult, 14 avril 1787
      contrat de mariage; Renaux, Nicolas; Arnoult (fille)
    - Contrat de mariage entre Louis Perrein et Catherine Pronteau, 22 avril 1787
      contrat de mariage; Perrein, Louis; Pronteau, Catherine
    - Contrat de mariage entre Le Carsenac et la demoiselle Delacroix, 28 avril 1787
      contrat de mariage; Le Carsenac; Delacroix (demoiselle)
    - Contrat de mariage entre Joseph Lindinger et la demoiselle Lespee, 30 avril 1787
      contrat de mariage; Lindinger, Joseph; Lespee (demoiselle)
    - Inventaire après décès de la femme Gautruche, 4 mai 1787
      inventaire après décès; Gautruche (femme)
    - Contrat de mariage entre Jean Baptiste Leterrier et Pierrette Chaire, 5 mai 1787
      contrat de mariage; Leterrier, Jean-Baptiste; Chaire, Pierrette
    - Contrat de mariage entre le sieur Gautruche et la demoiselle Day, 13 mai 1787
      contrat de mariage; Gautruche (sieur); Day (demoiselle)
    - Contrat de mariage entre le sieur Bennomon et la demoiselle Bernard, 31 mai 1787
      contrat de mariage; Bennomon (sieur); Bernard (demoiselle)
    - Notoriété concernant la comtesse de Melfort, 31 mai 1787
      notoriété; Melfort (comtesse de)
    - Contrat de mariage entre le sieur Lambin et la demoiselle Jacquinet, 1er juin 1787
      contrat de mariage; Lambin (sieur); Jacquinet (demoiselle)
    - Inventaire après décès de Madame Denizard, 4 juin 1787
      inventaire après décès; Denizard (madame)
    - Contrat de mariage entre Charles André Hourdain et la demoiselle Régnaud, 4 juin 1787
      contrat de mariage; Hourdain, Charles-André; Regnaud (demoiselle)
    - Contrat de mariage entre le sieur Guillot et la demoiselle Montaine, 13 juin 1787
      contrat de mariage; Guillot (sieur); Montaine (demoiselle)
    - Inventaire après décès de Jean Louis Ledru, 20 juin 1787
      inventaire après décès; Ledru, Jean-Louis
    - Notoriété après le décès de la dame veuve Dormont, 21 juin 1787
      notoriété; Dormont (dame veuve)
    - Inventaire après décès du sieur Gillet, 30 juin 1787
      inventaire après décès; Gillet (sieur)
    - Inventaire après décès des femmes du sieur Roze, 6 juillet 1787
      inventaire après décès; Roze (femmes du sieur)
    - Notoriété des héritiers Angot, 9 juillet 1787
      notoriété; Angot (héritiers)
    - Notoriété pour l'absence de Jean Vaudain, 15 juillet 1787
      notoriété; Vaudain, Jean
    - Notoriété après le décès de la veuve Manceaux, 17 juillet 1787
      notoriété; Manceaux (veuve)
    - Contrat de mariage entre Jean Bouin et la demoiselle Mochet, 22 juillet 1787
      contrat de mariage; Bouin, Jean; Mochet (demoiselle)
    - Testament de la dame veuve Machelart, 24 juillet 1787
      testament; Machelart (dame veuve)
    - Testament du sieur Mahelin, 25 juillet 1787
      testament; Mahelin (sieur)
    - Inventaire après décès de Benoist Pilliot, 10 août 1787
      inventaire après décès; Pilliot, Benoît
    - Contrat de mariage entre Jacques Juellé et Anne Marie Léger, 13 août 1787
      contrat de mariage; Juelle, Jacques; Leger, Anne-Marie
    - Contrat de mariage entre Monsieur Vernet et Mademoiselle Moreau, 16 août 1787
      contrat de mariage; Vernet (monsieur); Moreau (mademoiselle)
    - Contrat de mariage entre Monsieur Blondet et Madame Varengue, 20 août 1787
      contrat de mariage; Blondet (monsieur); Varengue (madame)
    - Contrat de mariage entre Monsieur Desarde et Mademoiselle Sainton, 24 août 1787
      contrat de mariage; Desarde (monsieur); Sainton (mademoiselle)
    - Dépôt du contrat d'acte de mariage des sieur et dame Beaumel, 29 août 1787
      acte d'état civil; dépôt de pièces; Beaumel (sieur); Beaumel (dame)
    - Inventaire après décès de Madame Descombes, 31 août 1787
      inventaire après décès; Descombes (madame)
    - Notoriété après le décès de Mademoiselle Bernard, 5 septembre 1787
      notoriété; Bernard (mademoiselle)
    - Notoriété les héritiers de Hergne, 5 septembre 1787
      notoriété; Hergne (héritiers)
    - Inventaire après décès de Monsieur de Poncardeux, 25 septembre 1787
      inventaire après décès; Poncardeux (monsieur de)
    - IAD de la veuve Desmazures, 26 septembre 1787
      inventaire après décès; Desmazures (veuve)
    - Contrat de mariage entre Jacques Roussel et la veuve Levenard, 28 septembre 1787
      contrat de mariage; Roussel, Jacques; Levenard (veuve)
    - Contrat de mariage entre Monsieur de Lamarque et la demoiselle de Regancières, 28 septembre 1787
      contrat de mariage; Lamarque (monsieur de); Regancieres (demoiselle de)
    - Testament de Toussaint Mahelin, 11 octobre 1787
      testament; Mahelin, Toussaint
    - Contrat de mariage entre Monsieur Picquet de Brienne et Mademoiselle Bissard, 31 octobre 1787
      contrat de mariage; Picquet de Brienne (monsieur); Bissard (mademoiselle)
    - Inventaire après décès de Marie Pérard femme Maugis, 5 novembre 1787
      inventaire après décès; Perard, Marie; Maugis (femme)
    - Contrat de mariage entre le sieur Hubert et la demoiselle Hocdé, 8 novembre 1787
      contrat de mariage; Hubert (sieur); Hocde (demoiselle)
    - Contrat de mariage entre le sieur Guérin et la demoiselle Moulin, 10 novembre 1787
      contrat de mariage; Guerin (sieur); Moulin (demoiselle)
    - Contrat de mariage entre le sieur Durier et la demoiselle Savari, 10 novembre 1787
      contrat de mariage; Durier (sieur); Savari (demoiselle)
    - Contrat de mariage entre le sieur Vianey et la demoiselle Tellefort, 18 novembre 1787
      contrat de mariage; Vianey (sieur); Tellefort (demoiselle)
    - Contrat de mariage entre le sieur Harliac et la demoiselle Poncelet, 26 novembre 1787
      contrat de mariage; Harliac (sieur); Poncelet (demoiselle)
    - Contrat de mariage entre le sieur Perrin et la demoiselle Lenormand, 27 novembre 1787
      contrat de mariage; Perrin (sieur); Lenormand (demoiselle)
    - Contrat de mariage entre le sieur Tingot et la fille Hamelin, 11 décembre 1787
      contrat de mariage; Tingot (sieur); Hamelin (fille)
    - Inventaire après décès de Jacques Hue, 13 décembre 1787
      inventaire après décès; Hue, Jacques
    - Inventaire après décès de Madame Benoist, 19 décembre 1787
      inventaire après décès; Benoist (madame)
    - Inventaire après décès de Monsieur Decolnot, 31 décembre 1787 - 1787
      inventaire après décès; Decolnot (monsieur)
    - Inventaire après décès de Louis Dirandat, 10 janvier 1788
      inventaire après décès; Dirandat, Louis
    - Notoriété après le décès de Madame Rioux, 14 janvier 1788
      notoriété; Rioux (madame)
    - Contrat de mariage entre Monsieur Duhamel et Mademoiselle Aubrun, 19 janvier 1788
      contrat de mariage; Duhamel (monsieur); Aubrun (mademoiselle)
    - Inventaire après décès du sieur Mahelin, 24 janvier 1788
      inventaire après décès; Mahelin (sieur)
    - Contrat de mariage entre le sieur de Kervidene et Mademoiselle Bizet, 31 janvier 1788
      contrat de mariage; Kervidene (sieur); Bizet (mademoiselle)
    - Contrat de mariage entre le sieur Tournée et la veuve Silvestre, 1er février 1788
      contrat de mariage; Tournee (sieur); Silvestre (veuve)
    - Inventaire après décès du sieur Silvestre, 1er février 1788
      inventaire après décès; Silvestre (sieur)
    - Contrat de mariage entre le sieur Compoint et la veuve Leclerc, 1er février 1788
      contrat de mariage; Compoint (sieur); Leclerc (veuve)
    - Inventaire après décès du sieur Bill, 1er février 1788
      inventaire après décès; Bill (sieur)
    - Contrat de mariage entre le sieur Malbranche et la demoiselle Chouleau, 3 février 1788
      contrat de mariage; Malbranche (sieur); Chouleau (demoiselle)
    - Contrat de mariage entre le sieur Link et la demoiselle Mini, 4 février 1788
      contrat de mariage; Link (sieur); Mini (demoiselle)
    - Inventaire après décès de la veuve Ménard, 13 février 1788
      inventaire après décès; Menard (veuve)
    - Testament de Jeanne Lacour veuve Crétin, 20 février 1788
      testament; Lacour, Jeanne; Cretin (veuve)
    - Notoriété le sieur Demante, 28 février 1788
      notoriété; Demante (sieur)
    - Contrat de mariage entre le sieur Sageret et Mademoiselle Bourgeois, 4 mars 1788
      contrat de mariage; Sageret (sieur); Bourgeois (mademoiselle)
    - Contrat de mariage entre le sieur Macquet et la demoiselle Lepoire, 6 mars 1788
      contrat de mariage; Macquet (sieur); Lepoire (demoiselle)
    - Notoriété pour les héritiers Guillomet, 10 mars 1788
      notoriété; Guillomet (héritiers)
    - Notoriété après le décès de l'abbé Couturier, 15 mars 1788
      notoriété; Couturier (abbé); abbé
    - Inventaire après décès de la veuve Crétin, 19 mars 1788
      inventaire après décès; Cretin (veuve)
    - Contrat de mariage entre le sieur Chavi et la demoiselle Noël, 26 mars 1788
      contrat de mariage; Chavi (sieur); Noel (demoiselle)
    - Notoriété concernant Monsieur Boneau et sa famille, 28 mars 1788
      notoriété; Boneau (monsieur)
    - Notoriété les héritiers de Pierre Dague, 28 mars 1788
      notoriété; Dague, Pierre
    - Inventaire après décès de J.J. Bence, 29 mars 1788
      inventaire après décès; Bence, J. J.
    - Notoriété après le décès du sieur Guinoteau, 1er avril 1788
      notoriété; Guinoteau (sieur)
    - Inventaire après décès de Geneviève Menet femme Blot, 7 avril 1788
      inventaire après décès; Menet, Geneviève; Blot (femme)
    - Testament de la marquise de Verderonne, 8 avril 1788
      testament; Verderonne (marquise de)
    - Inventaire après décès de Madame Demesgrigni, 10 avril 1788
      inventaire après décès; Demesgrigni (madame)
    - Inventaire après décès de Madame Jannart, 14 avril 1788
      inventaire après décès; Jannart (madame)
    - Contrat de mariage entre le sieur Tirel et la demoiselle Coffrebellefonds, 16 avril 1788
      contrat de mariage; Tirel (sieur); Coffrebellefonds (mademoiselle)
    - Contrat de mariage entre Etienne Legui et la demoiselle David, 18 avril 1788
      contrat de mariage; Legui, Etienne; David (demoiselle)
    - Contrat de mariage entre le sieur Dumont et la demoiselle Beroux, 19 avril 1788
      contrat de mariage; Dumont (sieur); Beroux (demoiselle)
    - Inventaire après décès de Pierre Brisson Chambois, 25 avril 1788
      inventaire après décès; Brisson Chambois, Pierre
    - Contrat de mariage entre le sieur Graverand et la veuve Michel, 26 avril 1788
      contrat de mariage; Graverand (sieur); Michel (veuve)
    - Inventaire après décès de Madame Dupradelet, 29 avril 1788
      inventaire après décès; Dupradelet (madame)
    - Testament de Monsieur François Guintrange, 30 avril 1788
      testament; Guintrange, François
    - Contrat de mariage entre le sieur Bergé et la demoiselle Midé, 2 mai 1788
      contrat de mariage; Berge (sieur); Mide (demoiselle)
    - Contrat de mariage entre le sieur Leteneur et la demoiselle Nicolas, 9 mai 1788
      contrat de mariage; Leteneur (sieur); Nicolas (demoiselle)
    - Inventaire après décès de Madame Debrie, 14 mai 1788
      inventaire après décès; Debrie (madame)
    - Contrat de mariage entre le sieur Coquerelle et la demoiselle Humoi, 19 mai 1788
      contrat de mariage; Coquerelle (sieur); Humoi (demoiselle)
    - Notoriété concernant maître Brelut de La Grange, 21 mai 1788
      notoriété; Brelut de la Grange (maître)
    - Inventaire après décès de Madame de Laubépine marquise de Verderonne, 21 mai 1788
      inventaire après décès; Laubepine (madame de); Verderonne (marquise de)
    - Notoriété après le décès de Mademoiselle Duru, 23 mai 1788
      notoriété; Duru (mademoiselle)
    - Inventaire après décès de la veuve Perrot, 26 mai 1788
      inventaire après décès; Perrot (veuve)
    - Contrat de mariage entre le sieur Pottier et la demoiselle Desroches, 8 juin 1788
      contrat de mariage; Pottier (sieur); Desroches (demoiselle)
    - Contrat de mariage entre le sieur Flohard et la demoiselle Congis, 16 juin 1788 - 24 juin 1788
      contrat de mariage; Flohard (sieur); Congis (demoiselle)
    - Notoriété concernant le sieur Aucher, 19 juin 1788
      notoriété; Aucher (sieur)
    - Inventaire après décès du sieur Dhaulincourt, 21 juin 1788
      inventaire après décès; Dhaulincourt (sieur)
    - Contrat de mariage entre le sieur Guilbert et la demoiselle Roussel, 25 juin 1788
      contrat de mariage; Guilbert (sieur); Roussel (demoiselle)
    - Notoriété après le décès de Jean Henri Mahelin, 27 juin 1788
      notoriété; Mahelin, Jean-Henri
    - Inventaire après décès de Madame Thorel, 30 juin 1788
      inventaire après décès; Thorel (madame)
    - Contrat de mariage entre le sieur Bénard et la dame Simon, 15 juillet 1788
      contrat de mariage; Benard (sieur); Simon (dame)
    - Inventaire après décès de la dame Simon, 18 juillet 1788
      inventaire après décès; Simon (dame)
    - CM entre le sieur Gagnant et la demoiselle Flamant, 23 juillet 1788
      contrat de mariage; Gagnant (sieur); Flamant (demoiselle)
    - Contrat de mariage entre la sieur Caulier et la demoiselle Lambour, 26 juillet 1788
      contrat de mariage; Caulier (sieur); Lambour (demoiselle)
    - Contrat de mariage entre le sieur Quirot et la demoiselle Favre, 26 juillet 1788
      contrat de mariage; Quirot (sieur); Favre (demoiselle)
    - Dépôt de l'acte de mariage de Dominique Pineau, 28 juillet 1788
      acte d'état civil; dépôt de pièces; Pineau, Dominique
    - Inventaire après décès de Mademoiselle Bastard, 28 juillet 1788
      inventaire après décès; Bastard (demoiselle)
    - Contrat de mariage entre le sieur Delacour et la demoiselle Lescot, 30 juillet 1788
      contrat de mariage; Delacour (sieur); Lescot (demoiselle)
    - Contrat de mariage entre le sieur d'Hautavoine et Mademoiselle Plichet, 7 août 1788
      contrat de mariage; Hautavoine (sieur d'); Plichet (mademoiselle)
    - Contrat de mariage entre le sieur Lefèvre et la demoiselle Toulnio, 8 août 1788
      contrat de mariage; Lefevre (sieur); Toulnio (demoiselle)
    - Notoriété pour constater les héritiers des demoiselles Cougnot, 9 août 1788
      notoriété; Cougnot (demoiselles)
    - Notoriété après le décès de la veuve Vitasse, 23 août 1788
      notoriété; Vitasse (veuve)
    - Contrat de mariage entre le sieur Bertin Guillot et la demoiselle Beaudot, 27 août 1788
      contrat de mariage; Bertin Guillot (sieur); Beaudot (demoiselle)
    - Notoriété pour constater les héritiers Cougnot, 29 août 1788
      notoriété; Cougnot (héritiers)
    - Notoriété après le décès de Monsieur Ardelin, 3 septembre 1788
      notoriété; Ardelin (monsieur)
    - Notoriété succession Faget et Bre Rainon, 4 septembre 1788
      notoriété; Faget; Bre Rainon
    - Contrat de mariage entre le sieur Debilli et la dame Cottin, 9 septembre 1788
      contrat de mariage; Debilli (sieur); Cottin (dame)
    - Notoriété après le décès du sieur Alesso, 17 septembre 1788
      notoriété; Alesso (sieur)
    - Contrat de mariage entre le sieur Ricordeau et la demoiselle Chabrux, 21 septembre 1788
      contrat de mariage; Ricordeau (sieur); Chabrux (demoiselle)
    - Contrat de mariage entre le sieur Serteaux et la demoiselle Boulet, 24 septembre 1788
      contrat de mariage; Serteaux (sieur); Boulet (demoiselle)
    - Inventaire après décès de Madame veuve Cochin, 24 septembre 1788
      inventaire après décès; Cochin (madame veuve)
    - Testament de Madame Lagrave, 25 septembre 1788
      testament; Lagrave (madame)
    - Dépôt de baptème de Mademoiselle Legrand de son père et Madame Cochin, 27 septembre 1788
      acte d'état civil; dépôt de pièces; Legrand (mademoiselle); Legrand (père); Cochin (madame)
    - Dépôt de baptistaire de Mademoiselle Legrand, de son père et de Madame Cochin, 27 septembre 1788
      acte d'état civil; dépôt de pièces; Cochin (madame); Legrand (mademoiselle); Legrand (son Père)
    - Dépôt d'actes pour la succession les sieurs Jouet et dame Geri, 3 octobre 1788
      notoriété; Jouet (sieur); Geri (dame)
    - Contrat de mariage entre le sieur Philippi et la veuve Quentin, 7 octobre 1788
      contrat de mariage; Philippi (sieur); Quentin (veuve)
    - Inventaire après décès du sieur Batellier, 10 octobre 1788
      inventaire après décès; Batellier (sieur)
    - Notoriété après le décès de JB. Vernet, 11 octobre 1788
      notoriété; Vernet, J. B
    - Notoriété après le décès de la veuve Mahelin, 14 octobre 1788
      notoriété; Mahelin (veuve)
    - Contrat de mariage entre Monsieur Riquet et la demoiselle Garnier, 17 octobre 1788
      contrat de mariage; Riquet (monsieur); Garnier (demoiselle)
    - Testament de la demoiselle Marguerite Le Pauvre, 17 octobre 1788
      testament; Le Pauvre, Marguerite
    - Inventaire après décès de la femme Dubuisson, 20 octobre 1788
      inventaire après décès; Dubuisson (femme)
    - Inventaire après décès du sieur Tayne, 22 octobre 1788
      inventaire après décès; Tayne (sieur)
    - Contrat de mariage entre le sieur Guy Baissin et la demoiselle Chapelau, 26 octobre 1788
      contrat de mariage; Baissin, Guy; Chapelau (demoiselle)